Minutes et répertoires du notaire Nicolas Charles LE PRÉVOST, janvier 1740 - 30 octobre 1744 (étude I)
Archives nationales
- Minutes de Nicolas Charles LE PRÉVOST, janvier 1740 - 30 octobre 1744; MC/ET/I/397 - MC/ET/I/417
  - Minutes. 1741, octobre - décembre, octobre - décembre 1741; MC/ET/I/406
    - Contrat de mariage entre René Boidron, domestique, rue de Buci, et Marie-Barbe Dugen, fille de feu Claude Dugen, laboureur à Neuvillié, près Clermont-en-Argonne, rue de Seine., 18 novembre 1741; MC/ET/I/406
      contrat de mariage; Buci (rue de); Seine (rue de); Boidron, René; Dugen, Marie-Barbe; Dugen, Claude; employé de maison; agriculteur
    - Inventaire après décès de Madeleine Olivier, épouse de Marc-Antoine Gille, marchand de vin, rue des Canettes., 18 novembre 1741; MC/ET/I/406
      inventaire après décès; Canettes (rue des); Olivier, Madeleine; Gille, Marc-Antoine; commerçant
    - Inventaire après décès de Françoise Fairand, à la requête de son époux François Voisin, officier d'infanterie., 20 novembre 1741; MC/ET/I/406
      inventaire après décès; Fairand, Françoise; Voisin, François
    - Contrat de mariage entre Louis Balleux, maître rôtisseur, rue Pottier, et Geneviève-Louise Couvreur, fille de Claude Couvreur, maître savetier, rue Pottier., 26 novembre 1741; MC/ET/I/406
      contrat de mariage; Balleux, Louis; Couvreur, Geneviève-Louise; Couvreur, Claude; cuisinier; bottier
    - Testament de Elisabeth Feuilliastre, veuve de Claude Pinon, valet de chambre de Monsieur de Richebourg, rue Férou., 27 novembre 1741; MC/ET/I/406
      testament; Férou (rue); Feuilliastre, Elisabeth; Pinon, Claude; employé de maison
    - Contrat de mariage entre Joseph Tarin-Bertholet, gagne-denier, natif de Savoie, rue des Saints-Pères, et Marie-Anne Touvex-Comte, fille de feu Dona Touvex-Comte, gagne-denier à Versailles, rue des Saints-Pères., 27 novembre 1741; MC/ET/I/406
      contrat de mariage; Saints-Pères (rue des); Tarin-Bertholet, Joseph; Touvex-Comte, Marie-Anne; Touvex-Comte, Dona; journalier
    - Inventaire après décès de Nicolas Vasselier, bourgeois de Paris, rue des Vieilles-Tuileries, époux de Marie-Madeleine Gouret., 28 novembre 1741; MC/ET/I/406
      inventaire après décès; Vieilles-Tuileries (rue des); Vasselier, Nicolas; Gouret, Marie-Madeleine
    - Inventaire après décès de Claude Picasse, officier de l'hôpital des petites-Maisons, rue de Sèvres, et Marie-Anne Canu., 1er décembre 1741; MC/ET/I/406
      inventaire après décès; Sèvres (rue de); Picasse, Claude; Canu, Marie-Anne
    - Testament d'Etienne Thomassin, bourgeois de Paris, rue du Plâtre., 5 décembre 1741; MC/ET/I/406
      testament; Plâtre (rue du); Thomassin, Etienne
    - Inventaire après décès de Marie Catherine Pasquier, épouse de Claude Georges, officier du guêt, rue du Cimetière-Saint-Nicolas-des-Champs., 12 décembre 1741; MC/ET/I/406
      inventaire après décès; Pasquier, Marie Catherine; Georges, Claude
    - Testament olographe de Renaud Constant de Pons, comte de Pons, rue des Saints-Pères, époux de Louise Charlotte de Gadaigne d'Hostun., 15 décembre 1741; MC/ET/I/406
      testament; Saints-Pères (rue des); Pons, Renaud-Constant de (comte de Pons); Gadaigne d'Hostun, Louise-Charlotte de
    - Bouclet (Guillaume), maître peintre (Académie de Saint-Luc), parvis de Notre-Dame § Bail au profit de .., 17 décembre 1741; MC/ET/I/406
      bail; Bouclet, Guillaume
    - CASTALAN (Jean) maître Serrurier Rue Saint-Victor § Notoriété, 21 décembre 1741; MC/ET/I/406
      Castalan, Jean
    - Inventaire après décès de Adam Charles, maître et marchand plombier, rue du Four, hôtel d'Allemagne, à la requête de son épouse Marie-Sulpice Broussin., 22 décembre 1741; MC/ET/I/406
      inventaire après décès; Four (rue du); Charles, Adam; Broussin, Marie-Sulpice; plombier; commerçant; plombier
    - Contrat de mariage entre Etienne Marquant, valet de chambre du comte de Gassion, rue de l'Université, et Jeanne Avenne, veuve de feu Jean-Baptiste Rondard, maître savetier, rue de Verneuil., 30 décembre 1741; MC/ET/I/406
      contrat de mariage; Université (rue de l'); Verneuil (rue de); Marquant, Etienne; Avenne, Jeanne; Rondard, Jean-Baptiste; Gassion, (comte de); employé de maison; bottier
  - Minutes. 1742, janvier - mars, janvier - mars 1742; MC/ET/I/407
    - Bourgeois (Joseph) marchand fayancier à Versailles, rue des Deux Portes § mariage de sa fille, 17 mars 1712; MC/ET/I/407
      contrat de mariage; Bourgeois, Joseph
    - Contrat de mariage entre Jean Ferrand, gagne-deniers, demeurant à Clamart, et Madeleine-Louise Jollivet, fille de feu François Jollivet, gagne-deniers, à Clamart., 4 janvier 1742; MC/ET/I/407
      contrat de mariage; Clamart (Hauts-de-Seine); Ferrand, Jean; Jollivet, Madeleine-Louise; Jollivet, François; journalier
    - Testament de Charles Jean François Motel, bourgeois de Paris, rue de Bourgogne., 5 janvier 1742; MC/ET/I/407
      testament; Motel, Charles Jean François
    - Contrat de mariage entre Louis de Bersiere, jardinier à Tillet près Gonesse, et Marie-Madeleine Monceau, fille de feu Poncé Monceau, à Sucy., 8 janvier 1742; MC/ET/I/407
      contrat de mariage; Sucy-en-Brie (Val-de-Marne); Bersiere, Louis de; Monceau, Marie-Madeleine; Monceau, Poncé; jardinier
    - Contrat de mariage entre Jean-Louis Chartier, vigneron, à Verrières, et Catherine Langlois, veuve de René Bussard, vigneron et marchand à Clamart., 9 janvier 1742; MC/ET/I/407
      contrat de mariage; Chartier, Jean-Louis; Langlois, Catherine; Bussard, René; viticulteur; commerçant
    - Contrat de mariage entre Philippe Itat, domestique, rue Saint-Nicaise, et Germaine Blandin, cuisinière, rue Saint-Nicaise., 10 janvier 1742; MC/ET/I/407
      contrat de mariage; Saint-Nicaise (rue); Itat, Philippe; Blandin, Germaine; employé de maison; cuisinier
    - Testament de Barbe Herissé, fille majeure, ouvrière en linge, rue de Sèvres., 14 janvier 1742; MC/ET/I/407
      testament; Sèvres (rue de); Herissé, Barbe
    - Inventaire après décès de Pierre Jacquet, maître cloutier, rue Saint-Victor, époux de Françoise Richard., 16 janvier 1742; MC/ET/I/407
      inventaire après décès; Saint-Victor (rue); Jacquet, Pierre; Richard, Françoise
    - Contrat de mariage entre Pierre-Robert Feval, pensionnaire du Roi, rue de Grenelle, et Anne Lamotte, fille de Jean Lamotte, commis aux fermes du Roi, rue de Grenelle., 20 janvier 1742; MC/ET/I/407
    - Dubois (Claude) marchand tapissier rue du Four § bail, 23 janvier 1742; MC/ET/I/407
      bail; Dubois, Claude
    - Contrat de mariage entre Nicolas Creisteil, domestique de Mademoiselle de Marville, place Royale, et Marie-Marguerite Le Vacque, fille de Henry Le Vacque, domestique, rue d'Anjou., 25 janvier 1742; MC/ET/I/407
      contrat de mariage; Royale (place); Anjou (rue d'); Creisteil, Nicolas; Le Vacque, Marie-Marguerite; Le Vacque, Henry
    - Desboves (Jean) maître serrurier; rue de Nevers § obligation, 26 janvier 1742; MC/ET/I/407
      obligation; Desboves, Jean
    - Contrat de mariage entre Joseph Rachard, domestique de Monsieur de Romieux, rue Saint-Roch, et Anne Madeleine Colson, fille de feu Toussaint Colson, vigneron à Vilmandure, près Montargis, rue du Sépulcre., 27 janvier 1742; MC/ET/I/407
      contrat de mariage; Saint-Roch (rue); Saint-Sépulcre (rue du); Rachard, Joseph; Romieux (monsieur de); Colson, Anne-Madeleine; Colson, Toussaint; viticulteur
    - Contrat de mariage entre Pierre Thiriaux, 28 ans, rue de la Culture Sainte-Catherine, et Madeleine Roger, fille de feu Toussaint Roger, ébéniste, rue du Fauconnier., 28 janvier 1742; MC/ET/I/407
      contrat de mariage; Thiriaux, Pierre; Roger, Madeleine; Roger, Toussaint; ébéniste
    - Lamar (Jean) maître maçon rue de Sevres § bail, 28 janvier 1742; MC/ET/I/407
      bail; Lamar, Jean
    - Roger (Toussaint) feu ébéniste rue du Fauconnier § mariage de sa fille, 28 janvier 1742; MC/ET/I/407
      contrat de mariage; Roger, Toussaint
    - Contrat de mariage entre Louis Aubert, officier de la Chambre du Roi, rue Saint-Honoré, et Marie-Rose de La Faye, fille de feu L'Eriget de La Faye, secrétaire du cabinet de Sa Majesté, rue Saint-Honoré., 4 février 1742; MC/ET/I/407
      contrat de mariage; Saint-Honoré (rue); Aubert, Louis; La Faye, Marie-Rose de; L'Eriget de La Faye; officier de la Chambre du roi (Ancien Régime); secrétaire
    - Aubé (Jean Baptiste Denis) maître maçon, entrepreneur des bâtiments § transaction, 10 février 1742; MC/ET/I/407
      accord; Aubé, Jean Baptiste Denis
    - Contrat de mariage entre Philippe Jacques Husson, 25 ans, rue Saint-Dominique, et Marie-Anne Coster, native de Wilhame en Bavière, fille de feu Joseph Coster, marchand forain, rue Saint-Dominique., 12 février 1742; MC/ET/I/407
      contrat de mariage; Saint-Dominique (rue); Husson, Philippe Jacques; Coster, Marie Anne; Coster, Joseph; commerçant; forain
    - Delhoste (Nicolas) marchand fayancier rue de Grenelle § dépôt d'espèces, 12 février 1742; MC/ET/I/407
      Delhoste, Nicolas
    - Inventaire après décès de Barbe Herissé, fille majeure, ouvrière en linge, rue Saint-Martin., 15 février 1742; MC/ET/I/407
      inventaire après décès; Saint-Martin (rue); Herissé, Barbe
    - Massé (Claude) maître et marchand horloger, rue du Sépulcre § prend en bail une boutique 300 l. par an, 15 février 1742; MC/ET/I/407
      bail; Massé, Claude
    - Contrat d'apprentissage pour six ans, entre Michel Blanc, domestique de la princesse de Conti, et Nicolas Girardin, maître peintre, ancien directeur de l'académie de Saint-Luc, demeurant rue Cassette, au profit de Pierre La Houssaye, âgé de quatorze ans et demi, neveu du comparant, moyennant 300 livres, 150 comptant et 150 payables dans trois ans. L'apprenti sera logé, nourri, et blanchi. Fait en présence de Louis Herpin, demeurant rue Forest au Marais. Nicolas Marion, demeurant rue de Cléry, Pierre Royer, demeurant rue du Sépulcre, jurés en charge., 18 février 1742; MC/ET/I/407
      Documents du Minutier central concernant l'histoire de l'art (1700-1750), par Mireille Rambaud, tome II [études I à X, soit 2357 actes], Paris, Archives nationales, 1971, p. 550 (instrument de recherche imprimé dématérialisé, certaines notices sont plus détaillées dans la version intégrale accessible en ligne par la rubrique 'Autres instruments de recherche', voir contexte dans le Plan d’orientation général - Notaires de Paris, guides thématiques du Minutier).
    - Royer (Pierre), Garde en charge de la communauté des peintres, 18 février 1742; MC/ET/I/407
      Royer, Pierre
    - Herpin (Louis), garde en charge de la communauté des peintres rue Forest § témoin au contrat d'apprentissage, 18 février 1742; MC/ET/I/407
      contrat d'apprentissage; Herpin, Louis
    - Girardin (Nicolas), maître peintre, ancien directeur de l'Académie de Saint-Luc, rue Cassette § Prend l'apprenti, 18 février 1742; MC/ET/I/407
      contrat d'apprentissage; Girardin, Nicolas
    - Marion (Nicolas), garde en charge de la communauté des peintres rue de Clery, 18 février 1742; MC/ET/I/407
      Marion, Nicolas
    - Veron (nommé) Valet de chambre, tapissier de M. le comte de Mailly § cité, 19 février 1742; MC/ET/I/407
      Veron, nommé
    - Testament de Marie Jeanne Riolet, marchande lingère, rue du Four., 20 février 1742; MC/ET/I/407
      testament; Four (rue du); Riolet, Marie Jeanne; teinturier blanchisseur
    - Inventaire après décès de Jacques Chevalier, bourgeois de Paris, à la requête de son épouse Madeleine Le Gendre., 27 février 1742; MC/ET/I/407
      inventaire après décès; Chevalier, Jacques; Le Gendre, Madeleine
    - Testament de François-André de Cléry, seigneur de Serans-le-Gast., 2 mars 1742; MC/ET/I/407
      testament; Cléry, François-André de (seigneur de Serans-le-Gast)
    - Cheveny la Chapelle (Louis) dessinateur des jardins intervient en faveur de Bitouyé, épicier, qui avait déposé le bilan., 4 mars 1742; MC/ET/I/407
      Cheveny la Chapelle, Louis
    - Inventaire après décès de Cécile Gabrielle Le Grand, épouse de Julien Henry Avrillon, marchand de vins, rue Vieille-du-Temple., 7 mars 1742; MC/ET/I/407
      inventaire après décès; Vieille-du-Temple (rue); Le Grand, Cécile Gabrielle; Avrillon, Julien Henry; commerçant
    - Contrat de mariage entre Pierre Du Tramblay, avocat au Parlement, rue Bertin-Poirée, et Philippine Brosseau, fille de feu Christophe Brosseau, résident à la cour de France pour les princes d'Allemagne, rue Garencière., 8 mars 1742; MC/ET/I/407
      contrat de mariage; Bertin-Poirée (rue); Du Tramblay, Pierre; Brosseau, Philippine; Brosseau, Christophe; avocat au parlement (Ancien Régime)
    - Contrat de mariage entre Charles Bonnet du Vidal, bourgeois de Paris, rue Férou, et Véronique Esselin, fille majeure, rue des Rosiers., 9 mars 1742; MC/ET/I/407
      contrat de mariage; Rosiers (rue des); Férou (rue); Bonnet du Vidal, Charles; Esselin, Véronique
    - Inventaire après décès de François-André de Cléry, seigneur de Serans-le-Gast, rue des Petits-Augustins, 13 mars 1742; MC/ET/I/407
      inventaire après décès; Petits-Augustins (rue des); Cléry, François-André de (seigneur de Serans-le-Gast)
    - Inventaire après décès de Nicolas Goy, bourgeois de Paris, à la requête de son épouse Catherine-Alexandre Daniel, rue du Mail., 13 mars 1742; MC/ET/I/407
      inventaire après décès; Mail (rue du); Goy, Nicolas; Daniel, Catherine-Alexandre
    - Partage de Jean Gallier, marchand boucher., 16 mars 1742; MC/ET/I/407
      partage; Gallier, Jean; boucher
    - Gallier (Jean Nicolas) graveur rue de Bussy § partage, 16 mars 1742; MC/ET/I/407
      partage; Gallier, Jean Nicolas
    - Bouchet (Jean) marchand jouaillier, rue Saint Honoré § Bail d'une boutique 200 l., 16 mars 1742; MC/ET/I/407
      bail; Bouchet, Jean
    - Partage de Jean Gallier, marchand boucher, et sa femme Marie-Marguerite Chevalier., 16 mars 1742; MC/ET/I/407
      partage; Gallier, Jean; Chevalier, Marie-Marguerite; boucher
    - Contrat de mariage entre Jean Bardet, boulanger, à Versailles, et Marie-Catherine Bourgeois, fille de Joseph Bourgeois, marchand fayencier, rue des Deux-Portes., 17 mars 1742; MC/ET/I/407
      contrat de mariage; Versailles (Yvelines); Deux-Portes (rue des); Bardet, Jean; Bourgeois, Marie-Catherine; Bourgeois, Joseph; boulanger; commerçant; porcelainier
    - Inventaire après décès de Jean Thuillier, marchand maître tapissier, rue des Boucheries, époux de Madeleine Vautrain., 22 mars 1742; MC/ET/I/407
      inventaire après décès; Thuillier, Jean; Vautrain, Madeleine; commerçant; tapissier
    - Thuillier (Jean) marchand maître tapissier rue des Boucheries § inventaire après son décès, 22 mars 1742; MC/ET/I/407
      inventaire; Thuillier, Jean
    - Inventaire après décès de Godefroy Ronsin de Guillerville, rue du Four, époux de Barbe Jeanne Le Franc., 24 mars 1742; MC/ET/I/407
      inventaire après décès; Four (rue du); Ronsin de Guillerville, Godefroy; Le Franc, Barbe-Jeanne
    - Contrat de mariage entre Jacques Philippe Le Maire, marchand de bois pour la provision de Paris, rue Froid-Manteau, et Marie Jeanne Du Manet, fille de Philippe Du Manet, marchand de bois pour la provision de Paris, rue de Bourbon., 26 mars 1742; MC/ET/I/407
      contrat de mariage; Le Maire, Jacques Philippe; Du Manet, Marie Jeanne; Du Manet, Philippe; commerçant
  - Minutes. 1742, avril - juin, avril - juin 1742; MC/ET/I/408
    - tapissier (apprentissage) § Michel Le Blanc, frotteur, met son fils Jean Thomas, pour 6 ans, chez René Boully, marchand tapissier, rue des Boucheries. Nourri, blanchi, logé. Moyennant 300 l., 20 mars 1742; MC/ET/I/408
    - Gamard (Antoine), maître peintre, rue de l'Arbre Sec § Mainlevée, 5 avril 1742; MC/ET/I/408
      mainlevée; Gamard, Antoine
    - Testament de Renée L'Écho, rue du Four, veuve de feu Augustin Jourdain, valet de chambre du marquis de Vervins., 17 avril 1742; MC/ET/I/408
      testament; Four (rue du); L'Écho, Renée; Jourdain, Augustin; employé de maison
    - Testament mutuel de François La Combe, gagne-denier, au Gros-Caillou, et de Catherine Thomas., 19 avril 1742; MC/ET/I/408
      testament; Gros-Caillou (quartier); La Combe, François; Thomas, Catherine; journalier
    - Inventaire après décès de Louis Rustaing de Saint-Jory, chevalier de Saint-Lazare et de Notre-Dame-du-Mont-Carmel, gentilhomme du duc d'Orléans, rue du Four, époux d'Armande Frédérique Moreau., 19 avril 1742; MC/ET/I/408
      inventaire après décès; Four (rue du); Rustaing de Saint-Jory, Louis; Moreau, Armande-Frédérique
    - Inventaire après décès d'Armande Frédéric., 19 avril 1742; MC/ET/I/408
      inventaire après décès; Moreau, Armande Frédéric
    - Inventaire après décès de Louise Champion de Vaucourtois, fille majeure, rue du Cherche-Midi., 20 avril 1742; MC/ET/I/408
      inventaire après décès; Cherche-Midi (rue du); Champion de Vaucourtois, Louise
    - Contrat de mariage entre Pierre Guillain Odent, bourgeois de Paris, faubourg Saint-Honoré, et Elisabeth Françoise Brocard, fille de Jean Brocard, maître charron, rue de Seine., 20 avril 1742; MC/ET/I/408
      contrat de mariage; Seine (rue de); Odent, Pierre Guillain; Brocard, Elisabeth Françoise; Brocard, Jean; charron
    - Contrat de mariage entre François Doirat, compagnon couvreur, rue de Buci, et Marie-Geneviève Noël, fille de feu Jean-Baptiste Noël, gagne-deniers, rue de Sèvres., 22 avril 1742; MC/ET/I/408
      contrat de mariage; Buci (rue de); Sèvres (rue de); Doirat, François; Noël, Marie-Geneviève; Noël, Jean-Baptiste; couvreur; journalier
    - Doirat (Pierre Jacques) maçon § témoin au mariage, 22 avril 1742; MC/ET/I/408
      contrat de mariage; Doirat, Pierre Jacques
    - Contrat de mariage entre Guillaume Le Gris, domestique, rue Saint-Dominique, et Louise Geneviève Pottier, fille de Louis Pottier, gagne-denier, rue de la Chaise., 23 avril 1742; MC/ET/I/408
      contrat de mariage; Saint-Dominique (rue); Chaise (rue de la); Le Gris, Guillaume; Pottier, Louise Geneviève; Pottier, Louis; employé de maison; journalier
    - Inventaire après décès de Jean-François Hecquet, maître menuisier, rue du Vieux-Colombier, époux de Marie Gallet., 24 avril 1742; MC/ET/I/408
      inventaire après décès; Vieux-Colombier (rue du); Hecquet, Jean François; Gallet, Marie; menuisier
    - Hecquet (Pierre François), maître menuisier, rue du Vieux Colombier § Inventaire après son décès, 24 avril 1742; MC/ET/I/408
      inventaire après décès; Hecquet, Pierre François
    - De France (Pierre) marchand tapissier rue Beauregard § témoin, 24 avril 1742; MC/ET/I/408
      De France, Pierre
    - Jamoy (René) maître sculpteur rue Saint-Estienne § quittance de sa veuve, 24 avril 1742; MC/ET/I/408
      quittance; Jamoy, René
    - Jamoy (Philippe) maître sculpteur rue Saint-Estienne § quittance, 24 avril 1742; MC/ET/I/408
      quittance; Jamoy, Philippe
    - Habert (Jacques) entrepreneur des bâtiments rue du Beauregard § témoin, 24 avril 1742; MC/ET/I/408
      Habert, Jacques
    - Hecquet (Nicolas) menuisier; rue du Vieux Colombier § Consentement, 26 avril 1742; MC/ET/I/408
      Hecquet, Nicolas
    - Hecquet (Pierre François) maître menuisier; rue du Vieux Colombier § Renonciation de sa veuve, 26 avril 1742; MC/ET/I/408
      Hecquet, Pierre François
    - Testament de Geneviève Du Rin, rue des Cordeliers, veuve de Claude Nullemant, marchand orfèvre., 28 avril 1742; MC/ET/I/408
      testament; Cordeliers (rue des); Du Rin, Geneviève; Nullemant, Claude; orfèvre
    - Mullemant (Claude), marchand orfèvre, rue des Cordeliers § Testament de sa veuve, 28 avril 1742; MC/ET/I/408
      testament; Mullemant, Claude
    - Inventaire après décès de Jacques Broussin, maître barbier perruquier, rue Mazarine, veuf de Elisabeth Gaudin., 30 avril 1742; MC/ET/I/408
      inventaire après décès; Mazarine (rue); Broussin, Jacques; Gaudin, Elisabeth; coiffeur
    - CHEVAUX (Marché de) pour l'armée § Nombreux documents, mai 1742; MC/ET/I/408
    - Contrat de mariage entre Jean-Claude Chartrain, bourgeois de Paris, et Jeanne-Thomasse Gallois, veuve de Jean-Baptiste Gerly, maître boulanger à Reims, rue de la Jussienne., 1er mai 1742; MC/ET/I/408
      contrat de mariage; Jussienne (rue de la); Chartrain, Jean-Claude; Gallois, Jeanne-Thomasse; Gerly, Jean-Baptiste; boulanger
    - Inventaire après décès de Nicaise Leaudais, maître bourrelier, rue de Grenelle, époux de Françoise Cointemant., 4 mai 1742; MC/ET/I/408
      inventaire après décès; Grenelle (rue de); Leaudais, Nicaise; Cointemant, Françoise; sellier
    - Testament de Marguerite Viger, femme de Claude Leclerc, rue Childebert., 8 mai 1742; MC/ET/I/408
      testament; Viger, Marguerite; Leclerc, Claude
    - Lagnié (Joseph) maître serrurier à Péronne § transaction, 8 mai 1742; MC/ET/I/408
      accord; Lagnié, Joseph
    - Leclerc (Claude) marchand fayancier Enclos de l'abbaye Saint-Germain § testament de sa femme, 8 mai 1742; MC/ET/I/408
      testament; Leclerc, Claude
    - Testament mutuel de Pierre Verrin, dit d'Artois, sergent de la compagnie de N. Houël, et de Catherine Maher., 10 mai 1742; MC/ET/I/408
      testament; Verrin dit d'Artois, Pierre; Houël, N.; Maher, Catherine
    - Inventaire après décès de Roger Harpin, chirurgien à Compiègne, époux de Catherine Testart., 10 mai 1742; MC/ET/I/408
      inventaire après décès; Compiègne (Oise); Harpin, Roger; Testart, Catherine; chirurgien
    - Contrat de mariage entre Etienne Bressant, cocher de Madame du Maine, et Marie-Catherine Testart, attachée au service de la duchesse du Maine, veuve de Roger Harpin, chirurgien à Compiègne, hôtel du Maine., 12 mai 1742; MC/ET/I/408
      contrat de mariage; Bressant, Etienne; Testart, Marie-Catherine; Harpin, Roger; Maine (duchesse du); conducteur de véhicules; chirurgien
    - Testament de Marie Lucas, veuve de feu Jacques Baudouin, dit du Coudray, rue de Taranne., 15 mai 1742; MC/ET/I/408
      testament; Taranne (rue); Lucas, Marie; Baudouin, Jacques
    - Contrat de mariage entre Louis Mézière, garçon de chantier, chez Pivoine, marchand de bois, et Marie Marguerite Huché, fille de feu Michel Huché, gagne-denier, rue de Bourgogne., 18 mai 1742; MC/ET/I/408
      contrat de mariage; Mézière, Louis; Huché, Marie Marguerite; Huché, Michel; commerçant; journalier
    - Inventaire après décès de Marie-Françoise Le Petit, femme d'Augustin Drinot, marchand de vin, bourgeois de Paris, au Gros-Caillou., 19 mai 1742; MC/ET/I/408
      inventaire après décès; Gros-Caillou (quartier); Le Petit, Marie-Françoise; Drinot, Augustin; commerçant
    - Contrat de mariage entre David Reps, domestique, rue de l'Egoût, et Anne Le Boucher, fille de feu Pierre Le Boucher, marchand de chevaux à Condé-sur-Noireau., 19 mai 1742; MC/ET/I/408
      contrat de mariage; Egout (rue de l'); Reps, David; Le Boucher, Anne; Le Boucher, Pierre; employé de maison; commerçant
    - Partage de la succession de Geneviève Le Fèvre, femme d'Antoine Dupuis, officier de la maison du roi, rue de Tournon., 20 mai 1742; MC/ET/I/408
      partage; Tournon (rue de); Le Fèvre, Geneviève; Dupuis, Antoine
    - Delaporte (François) maçon entrepreneur des bâtiments village d'Issy § quittance 5000 l de thuiles pour la construction du bâtiments de la fabrique du Vaugirard, 22 mai 1742; MC/ET/I/408
      quittance; Delaporte, François
    - Testament de Joseph Pruniers de Saint-André, chevalier non profès de Saint-Jean-de-Jérusalem, maréchal des camps et armées du roi., 23 mai 1742; MC/ET/I/408
      testament; Pruniers de Saint-André, Joseph; officier général
    - Contrat de mariage entre Jean Paulin, dit La Sonde, sergent d'affaires au régiment des gardes, et Marie Charlotte de Lozière, fille de feu Claude de Lozière, valet de pied, rue de l'Université., 26 mai 1742; MC/ET/I/408
      contrat de mariage; Université (rue de l'); Paulin dit La Sonde, Jean; Lozière, Marie Charlotte; Lozière, Claude de